臺灣臺中地方法院刑事判決　　　　　　　　　　九十三年度豐交簡上字第三四九號
　　上　訴　人　乙○○
　　即　被　告
右上訴人因過失傷害案件，不服本院豐原簡易庭九十三年度豐交簡字第二六六號中華
民國九十三年六月二十九日第一審簡易判決（聲請案號：臺灣臺中地方法院檢察署九
十三年度偵字第九一五三號），提起上訴，本院判決如左：
    主  文
原判決撤銷。
本件公訴不受理。
    理  由
一、公訴意旨略以：被告乙○○於民國九十三年五月六日下午四時許，在南投市南崗
    工業區內某處飲用二瓶啤酒後，仍駕駛車牌號碼ＺＡ─八八五六號箱型車，沿台
    中市○○路轉水湳路方向行駛（涉公共危險罪嫌部分業經公訴人另為不起訴處分
    ），而於同日下午七時三十分許，途經台中市○○路與水湳路一二一巷口時，原
    應於汽車行駛時，注意車前狀況，並隨時採取必要之安全措施，且依當時地形，
    於台中市○○路與水湳路一二一巷口處有連棟建築物阻擋視線，無法看清右側來
    車情形下，尤應於該路口減速確認無來車後始通行，竟能注意而疏未注意右方適
    有甲○○駕駛車牌號碼五七０五─ＦＺ號自小客車，沿水湳路一二一巷內駛出之
    狀況，致乙○○上開箱型車不慎撞及甲○○之自小客車肇事，使甲○○因而受有
    右手肘及右手腕等處腫漲之鈍挫傷之傷害，嗣經警據報前往處理而當場查獲。案
    經甲○○訴由臺中市警察局第五分局報告偵辦，因認被告涉犯刑法第二百八十四
    條第一項前段之過失傷害罪嫌等語。
二、按告訴乃論之罪，告訴人於第一審辯論終結前得撤回其告訴，又告訴經撤回者，
    應諭知不受理之判決，並得不經言詞辯論為之，刑事訴訟法第二百三十八條第一
    項、第三百零三條第三款、第三百零七條，分別定有明文。本件被告乙○○經檢
    察官依刑法第二百八十四條第一項前段之過失傷害罪聲請簡易判決處刑，依刑法
    第二百八十七條前段之規定，須告訴乃論。本案被告乙○○與被害人甲○○於九
    十三年六月廿五日業已成立和解，由被告給付新臺幣六千六百元予被害人，而和
    解成立，業據被告提出經和解書及刑事撤回告訴狀各一件附卷可稽，並經本院向
    收發處查核，被告係於九十三年六月廿八日向本院提出刑事撤回告訴狀，此並有
    收狀簿影本及經收發室蓋章之刑事撤回告訴狀各一件在卷可稽，足見依上開規定
    ，被害人甲○○於九十三年六月二十八日已撤回刑事告訴，則原審於九十三年六
    月二十九日判決時，本應就被告涉犯過失傷害罪嫌諭知判決不受理，惟原審未及
    審究上情，而予論罪科刑，自有未當，被告上訴意旨陳稱本案業經和解，並撤回
    告訴等情，指摘原判決不當，即有理由，應由本院將原判決撤銷，而改判諭知公
    訴不受理。
三、次按檢察官聲請以簡易判決處刑之案件，經法院認為有第四百五十一條之一第四
    項但書第三款法院於審理後，認應為無罪、免訴、不受理或管轄錯誤判決之諭知
    之情形者，應適用通常程序審判之，刑事訴訟法第四百五十二條、第四百五十一
    條之一第四項第三款分別定有明文；又按對於簡易判決之上訴，準用刑事訴訟法
    第三編第一章及第二章之規定，管轄第二審之地方法院合議庭受理簡易判決上訴
    案件，應依通常程序審理，其認案件有刑事訴訟法第四百五十二條之情形者，應
    撤銷原判決，逕依通常程序為第一審判決，法院辦理刑事訴訟簡易程序案件應行
    注意事項第十四點亦有明文。原審以簡易判決處刑既有未洽，自應由本院將原判
    決撤銷改依通常程序逕為第一審不受理判決之諭知。
四、據上論斷，應依刑事訴訟法第四百五十二條、第四百五十五條之一第一項、第三
    項、第三百六十九條第一項前段、第三百六十四條、第三百零三條第三款，判決
    如主文。
本案經公訴人丙○○到庭執行職務。
中      華      民      國    九十三    年      八      月    三十      日
                              臺灣臺中地方法院交通法庭
                                  審判長法  官  許  金  樹
                                        法  官  郭  德  進
                                        法  官  王  靜  秋
正本證明與原本無異。
如不服本判決，應於送達後十日內向本院提出上訴狀（須附繕本），上訴於台灣高等
法院台中分院。
                                        書記官
中      華      民      國    九十三    年     八      月    三十一     日
